---
title: "Zadanie6"
author: "Rymon Lipinska"
date: "8 czerwca 2018"
output: 
  html_document:
    df_print: paged
    theme: united
    highlight: tango
---

*The 100* - amerykański serial
==================================
Serial jest adaptacją książki *Misja 100* autorstwa Kass Morgan, która napisała także scenariusz serialu wspólnie z Jasonem Rothenbergiem

### Produkcja
  + Pilot serialu był kręcony w Vancouver (Kanada)
  + 9 maja 2013 roku The CW zamówiła serial na sezon telewizyjny 2013/14
  + 11 stycznia 2015 roku ogłoszono, że stacja The CW zamówiła 3 sezon serialu
  + 11 marca 2016 roku ogłoszono, że stacja The CW zamówiła kolejny, czwarty sezon serialu.
  + Informacje o zamówieniu 5. sezonu The 100 ogłosił Mark Pedowitz, prezes stacji The CW. Nie wyjawiono jednak, ile będzie odcinków. Premiera ma się odbyć 24 kwietnia 2018 roku.
  + 8 maja 2018 roku, stacja The CW przedłużyła serial o szósty sezon

### Lista pięciu najlepiej ocenianych aktorów grających w serialu (według użytkowników [filmweb](http://www.filmweb.pl/))
  1.  **Alycia Debnam-Carey** (jako Lexa)
  2.  **Bob Morley** (jako Bellamy Blake)
  3.  **Ricky Whittle** (jako Lincoln)
  4.  **Marie Avgeropoulos** (jako Octavia Blake)
  5.  **Richard Harmon** (jako John Murphy)
 
  
### Odcinki
| SEZON | ODCINKI | ORYGINALNA EMISJA (premiera-finał sezonu) |
|---|---|---|
|**1**|13|19.03.2014-11.06.2014|
|**2**|16|22.10.2014-11.03.2015|
|**3**|16|21.01.2016-19.05.2016|
|**4**|13|01.02.2017-24.05.2017|
|**5**|13|24.04.2018- |

## Cytat mojego *ulubionego* bohatera
>Każdy ma w sobie potwora i jest za niego odpowiedzialny - Lincoln


A tutaj poza temacikiem
-------------------------
```{r, include=FALSE}
library(tidyverse)
library(ggplot2)
```
```{r}
mpg
```
```{r echo=FALSE}
ggplot(data = mpg) + 
  geom_bar(mapping = aes(x = class, fill = class)) +
  labs(title = "Ilość samochodów w poszczególnych klasach", x = "Klasa", y = "Ilość")
```

>`ggplot(data = mpg) + 
  geom_bar(mapping = aes(x = class, fill = class)) +
  labs(title = "Ilość samochodów w poszczególnych klasach", x = "Klasa", y = "Ilość")`
  
  
  
